【裁判字號】    95,上易,194
【裁判日期】    951122
【裁判案由】    分割共有物
【裁判全文】
臺灣高等法院臺中分院民事判決         95年度上易字第194號
上  訴  人  Ａ○○
訴訟代理人  李清輝    律師
            張貴閔    律師
            黃○○
上  訴  人  己  ○
                        46號
            子○○
訴訟代理人  辛○○
上  訴  人  未○○
            玄○○
                        7弄20號
            Ｅ○○
                        之1號5樓
            壬○○
            癸○○
            巳○○
            辰○○
                        5樓
            天○○
                        18號
            丑○○
                        巷56號
            Ｂ○○
                        26號
            丁  ○
            Ｄ○○
            Ｃ○○
            宇○○
            宙○○
            乙○○
法定代理人  甲○○
上  訴  人  午○○
            庚○○
            申○○
            卯○○
                        巷60號
            寅○○
            戊  ○
            地○○
            亥○○
            酉○○    (應為送達之處所不明)
            戌○○
被 上 訴人  丙○○
訴訟代理人  林溢根    律師
上列當事人間分割共有物事件，上訴人對於中華民國95年3月29
日臺灣彰化地方法院93年度訴字第470號第一審判決提起上訴，
本院於95年11月8日言詞辯論終結，玆判決如下：
    主  文
原判決關於下項土地之分割方法及訴訟費用之裁判（除確定部分
外）廢棄。
上述廢棄部分，兩造共有之坐落彰化縣埔心鄉○○○段784地號
、地目建、面2023.6平方公尺土地，依附圖二所示方法分割：
即編號Ａ面積173.98平方公尺分歸上訴人天○○取得；編號Ｂ面
積43.5平方公尺分歸上訴人Ｃ○○取得；編號Ｃ面積43.5平方公
尺分歸上訴人Ｄ○○取得；編號Ｄ面積43.5平方公尺分歸上訴人
丁○取得；編號Ｅ面積43.5平方公尺分歸上訴人Ｂ○○取得；編
號Ｆ面積130.5平方公尺分歸上訴人申○○、庚○○、午○○、
卯○○、寅○○、戊○取得，並各依附圖二所示分配面積保持共
有；編號Ｇ面積104.39平方公尺分歸上訴人被上訴人取得；編號
Ｈ面積104.39平方公尺分歸上訴人未○○取得；編號Ｉ面積130.
49平方公尺分歸上訴人己○取得；編號Ｊ面積173.98平方公尺分
歸上訴人地○○、亥○○、酉○○、戌○○取得並保持公同共有
；編號Ｋ面積26.1平方公尺分歸上訴人巳○○取得；編號Ｌ面積
26.1平方公尺分歸上訴人辰○○取得；編號Ｍ面積26.1平方公尺
分歸上訴人黃世偉、壬○○、Ｅ○○取得並保持公同共有；編號
Ｎ面積8.7平方公尺分歸上訴人乙○○取得；編號Ｏ面積8.7平方
公尺分歸上訴人宙○○取得；編號Ｐ面積8.7平方公尺分歸上訴
人宇○○取得；編號Ｑ面積104.39平方公尺分歸上訴人丑○○取
得；編號Ｒ面積173.98平方公尺分歸上訴人玄○○取得；編號S
面積131.49平方公尺分歸上訴人子○○取得；編號Ｔ面積131.49
平方公尺分歸上訴人Ａ○○取得；編號Ｕ面積457.76平方公尺分
歸兩造按附圖二「道路負擔」欄所示面積取得，並依此面積比例
保持共有。
第一審（除確定部分外）、第二審訴訟費用由兩造按附表所示之
比例負擔。
    事實及理由
甲、程序方面：
一、本件分割共有物之訴，訴訟標的對於共有人全體須合一確定
    ，為必要共同訴訟，第一審判決後，Ａ○○提起第二審上訴
    ，其上訴效力及於同造之己○（以下稱己○等28人）、子○
    ○、未○○、玄○○、Ｅ○○、壬○○、癸○○、巳○○、
    辰○○、天○○、丑○○、Ｂ○○、丁○、Ｄ○○、Ｃ○○
    、宇○○、宙○○、乙○○、午○○、庚○○、申○○、卯
    ○○、寅○○、戊○、地○○、亥○○、酉○○、戌○○等
    人，應逕將己○等28人列為上訴人。
二、上訴人子○○、未○○、玄○○、Ｅ○○、壬○○、癸○○
    、巳○○、辰○○、天○○、丑○○、Ｂ○○、丁○、Ｄ○
    ○、Ｃ○○、宇○○、宙○○、乙○○、午○○、庚○○、
    申○○、卯○○、寅○○、戊○、地○○、亥○○、酉○○
    、戌○○均經合法通知，未於言詞辯論期日到場，均核無民
    事訴訟法第386條各款所列情形，爰依被上訴人之聲請，由
    其一造辯論而為判決。
乙、實體方面：
一、兩造之聲明：
（一）上訴人方面：求為判決：
  １、原判決關於兩造共有之坐落彰化縣埔心鄉○○○段784地
      號、地目建、面2023.6平方公尺土地之分割方法及該部分
      訴訟費用之裁判廢棄。
  ２、上述廢棄部分，改依附圖二所示方法分割。
（二）被上訴人方面：求為判決：駁回對造之上訴。
二、本件被上訴人起訴主張：坐落彰化縣埔心鄉○○○段784地
    號、地目建、面積2023.6平方公尺土地為兩造共有（上揭土
    地，原共有人之一黃杭洲於86年8月17日已死亡，其應有部
    分尚未經其繼承人上訴人Ｅ○○、壬○○、癸○○辦理繼承
    登記），各共有人之應有部分如附表所示，上開土地並無不
    能分割之情形，又無法協議分割，亦未定有不分割之期限，
    爰依民法第823、824條規定，請求裁判分割，求為依附圖一
    所示方法分割之判決〔被上訴人於原審另請求上訴人Ｅ○○
    、壬○○、癸○○三人就其被繼承人黃杭洲所遺上述784 地
    號土地應有部分60分之1及同地段785地號土地應有部分20
    分之1辦理繼承登記暨分割上述785地號土地，原審對繼承登
    記部分為被上訴人勝訴之判決，對分割785地號土地部分，
    判命應依原審附圖一所示方法分割，此兩部分，均未據聲明
    不服〕。
二、
（一）上訴人Ａ○○、己○於原審辯以：
     （1）系爭土地北側之783地號土地，無從作為對外聯絡之
          用，系爭土地之東側781地號土地上有一私有道路可
          供通行，且該私有道路已供現住於784地號土地上之
          現住戶通行數代迄今，可作為784地號土地之共有人
          對外聯絡之用。又被上訴人及上訴人未○○取得位置
          與被上訴人所提分割方案相同，各共有人取得之土地
          均能對外聯絡，上訴人天○○取得較完整之四方土地
          ，黃杭洲及黃木盛之繼承人能取得完整之一筆土地，
          請求依附圖二之分割方案分割。
     （2）系爭784地號土地北側783地號土地，全部佈滿竹木及
          雜草，未曾供人通行過，且亦無法通行，參以該土地
          之地目為水，而非道路，更可証明系爭784地號土地
          之共有人無法從783地號土地通行至現可供通行之系
          爭土地北側1地號土地。
     （3）上訴人Ａ○○於本院另辯稱：
          ａ、地○○、亥○○、酉○○、戌○○四人之應有部
              分前經原審法院拍賣，由訴外人黃國忠買受，黃
              國忠已出具同意書，同意依附圖二所示方法分割
              。
          ｂ、依附圖二之分割方法，上訴人子○○、Ａ○○、
              丑○○、天○○等人均能就地分配，原有且現使
              用之建物大部分均能保留，符合使用現狀，若依
              附圖一所示分割方法，則上述共有人均無法分得
              其目前所使用之土地而需拆除建物，顯非妥適。
          C、781地號土地上之現有道路供附近居民通行已數十
             年，附近居民利用該道路轉往782-2、1220地號土
             地，與公路聯絡，有通行地役關係存在，被上訴
             人指稱系爭784地號土地目前雖有經由781地號土
             地現有道路出入，但需再利用781、778地號土地
             方能與外界聯絡云云，並非真實，因系爭土地共
             有人目前係利用781地號土地之現有道路轉往
             782-2、1220地號土地之道路通往公路，並非必需
             利用781、778地號土地方能與外界聯絡。
          D、系爭784地號土地北邊之783號土地，其地目為水
             ，並非道路用地，將來是否供道路使用，尚未可
             知，且地○○、亥○○、酉○○、戌○○四人（
             以下稱地○○等四人）之被繼承人雖亦為783地號
             土地共有人，惟由何人繼承783地號土地之應有部
             分，亦未確定，且地○○等四人就系爭784地號土
             地之應有部分已因拍賣而移轉給訴外人黃國忠，
             已非系爭土地所有權人，縱令由地○○等四人繼
             承系爭784地號土地北邊之783號土地應有部分，
             惟地○○等四人已非系爭784地號土地所有權人，
             黃國忠無從利用系爭784地號土地北邊之783號土
             地與外界聯絡，所以分割方法必需考慮利用系爭
             土地之東南方現有道路與外界聯絡，附圖二所示
             之分割方法所留道路可以與系爭土地之東南方現
             有道路銜接，與外界聯絡，為可行方案。
（二）上訴人子○○、午○○、庚○○、申○○部分：同意分割，
      並請求依附圖二所示之分割方案為分割。
（三）上訴人未○○、玄○○、Ｂ○○、卯○○、寅○○、戊○：
      同意分割，並請求依附圖一所示之分割方案為分割。戊○
      於本院則改稱不同意按附圖一所示之方法分割。
（四）上訴人Ｄ○○、亥○○則以依附圖一或附圖二所示之分割
      方案為分割，均無意見。
（五）上訴人天○○、戌○○：希望按附圖一之分割方案分割。
（六）上訴人丑○○、巳○○陳稱：不同意被上訴人主張附圖一
      之分割方案，希望分在現在居住的地方。
（七）上訴人Ｅ○○、壬○○、癸○○、辰○○、丁○、Ｃ○○、
      宇○○、宙○○、乙○○、酉○○未於言詞辯論期日到場
      ，亦未提出書狀作何聲明或陳述。
三、
（一）被上訴人主張坐落彰化縣埔心鄉○○○段784地號、地目
      建、面積2023.6平方公尺土地為兩造共有（原共有人之一
      黃杭洲已死亡，其應有部分尚未經其繼承人上訴人Ｅ○○
      、壬○○、癸○○辦理繼承登記），上開2筆土地各共有
      人之應有部分比例如附表所示，上開土地無不能分割之情
      形，又無法協議分割，亦未定有不分割之期限之事實，有
      被上訴人提出之土地登記謄本、地籍圖、戶籍謄本為證，
      且為原審或本院到場之上訴人Ａ○○、己○、子○○、午
      ○○、庚○○、申○○、未○○、玄○○、天○○、Ｂ○
      ○、卯○○、寅○○、戊○、戌○○、Ｄ○○、亥○○、
      地○○、丑○○、巳○○所不爭執，其餘未到場之上訴人
      經合法通知，並未到庭爭執，堪認被上訴人之上開主張為
      真實，是被上訴人依據民法第823條第1項之規定請求分割
      系爭土地，洵屬有據。又上訴人庚○○、申○○、卯○○
      、寅○○、戊○、午○○等六人就分割取得之土地，願繼
      續保持共有，有同意書附卷可憑（見本院卷一第211頁）
      。又系爭土地並非位於繁華地區，分割後各共有人分得
      之土地價值差異不大，不必相互補償之情，已據被上訴人
      及上訴人Ａ○○、己○、未○○、戊○等人於95年7月19
      日履勘現場時陳明（見本院卷一第101頁），其餘未到場
      之共有人亦均未就分割取得之土地價值有何差異而為相互
      補償之主張。
四、系爭784地號土地呈長方形，東邊較寬、西邊略窄，其上建
    有如附圖三：編號Ａ所示上訴人己○所有面積170平方公尺
    之加強磚造房屋一棟；編號B所示，上訴人子○○所有面積
    129平方公尺之鋼架鐵皮屋一棟；編號B１所示，上訴人Ａ○
    ○所有面積131平方公尺之鋼架鐵皮屋一棟；編號C、D部分
    ，上訴人丑○○所有面積7平方公尺之磚造浴室及面積108平
    方公尺之磚造平房各一棟；編號E部分，面積26平方公尺之
    磚造平房（公廳）一棟；編號F部分，地○○、亥○○、酉
    ○○、戌○○等人所有面積189平方公尺之磚造平房一棟；
    編號G部分，上訴人庚○○、申○○、卯○○、寅○○、戊
    ○、午○○等六人所有面積112平方公尺之磚造平房一棟；
    編號Ｈ所示石綿瓦蓋木造平房，其木門墻壁均已損壞，該房
    屋已不堪使用。系爭784地號土地，除上訴人己○可利用北
    邊之源泉路對外通行外，其餘所有共有人均係利用系爭土地
    之東南方781地號土地上現有約四公尺寬泥土路，再經由
    782-3地號土地上之現有道路及1220地號土地上之現有道路
    對外通行，系爭784地號土地北側之783地號土地與前開之源
    泉路相臨，惟783地號土地，目前一處竹欉，其高度與源泉
    路之間約有二公尺之落差，除上訴人己○外，其餘共有人均
    無法利用783地號土地對外通行等情，業據被上訴人提出地
    籍圖及上訴人己○、Ａ○○所提之照片多張為證，復經原審
    及本院受命法官至現場履勘屬實，並分別囑託彰化溪湖地政
    事務所派員會同測量明確，製有勘驗筆錄及如附圖三之95
    年9月8日土地複丈成果圖、現場略圖等在卷可稽。781地號
    土地現除供系爭784地號土地通行外，尚有其他地號土地上
    之住家，利用781地號土地對外通行，此經本院及原審到現
    場勘驗明確等情，亦為兩造於原審所不爭，復有彰化溪湖地
    政事務所95年9月8日土地複丈成果圖附卷可憑（見本院卷一
    第182頁)。
五、依附圖一所示之分割方法，上訴人Ａ○○分得編號20所示之
    土地，則其所有如附圖三編號Ｂ1所示建物鋼架鐵皮屋必須
    全部拆除，上訴人丑○○分得編號5所示之土地，則其所有
    如附圖三編號Ｄ所示磚造平房及編號Ｃ所示磚造浴室均須拆
    除；上訴人庚○○等六人分得編號6所示之土地，則彼等所
    有如附圖三編號Ｇ所示磚造平房必須全部拆除；上訴人子○
    ○分得編號18所示之土地，則其所有如附圖三編號B所示鋼
    架鐵皮屋必須全部拆除，不符合使用現狀，致現使用者無法
    繼續利用上述建物，且上開各建物之所有人即上訴人Ａ○○
    、丑○○、庚○○等人、子○○等人均反對附圖一所示之分
    割方法，均請求依附圖二所示之方法分割，足見附圖一所示
    之分割方法並非妥適；再者，依附圖一所示之分割方法，子
    ○○、丁○、辰○○、巳○○、黃世偉、黃世均、黃秀美、
    地○○、亥○○、酉○○、黃茂德等人所分得之土地，均未
    面臨預留之道路，無法以預留之道路為建築線，不能興建合
    法房屋，且彼等分得之土地與現有堤岸道路即源泉路之間尚
    隔有783地號土地，雖彼等均亦為783地號土地之共有人之一
    ，不難協調取得與系爭分得土地相連之土地而可合併使用，
    惟因系爭土地及783號土地，其高度低於北邊之堤岸道路即
    源泉路約有二公尺之直線落差，彼等所建之房屋出入之門戶
    須面向二公尺高之堤岸，顯有未妥。又附圖一所示之分割方
    法，分割後，兩造僅能利用預留之中間道路往北經由高度落
    差達二公尺之堤岸道路與外界聯絡，無法再利用目前系爭土
    地東南邊781地號土地上現有道路通往公路，致預留之道路
    成為死巷，貶損土地價值，有損交通之便利，自非妥適之分
    割方案。
六、
（一）附圖二所示分割方法，於系爭土地中間預留道路供兩造通
      行之用，其餘部分，即編號Ａ面積173.98平方公尺分歸上
      訴人天○○取得；編號Ｂ面積43.5平方公尺分歸上訴人Ｃ
      ○○取得；編號Ｃ面積43.5平方公尺分歸上訴人Ｄ○○取
      得；編號Ｄ面積43.5平方公尺分歸上訴人丁○取得；編號
      Ｅ面積43.5平方公尺分歸上訴人Ｂ○○取得；編號Ｆ面積
      130.5平方公尺分歸上訴人申○○、庚○○、午○○、卯
      ○○、寅○○、戊○取得，並各依附圖二所示分配面積保
      持共有；編號Ｇ面積104.39平方公尺分歸上訴人被上訴人
      取得；編號Ｈ面積104.39平方公尺分歸上訴人未○○取得
      ；編號Ｉ面積130. 49平方公尺分歸上訴人己○取得；編
      號Ｊ面積173.98平方公尺分歸上訴人地○○、亥○○、酉
      ○○、戌○○取得並保持公同共有；編號Ｋ面積26.1平方
      公尺分歸上訴人巳○○取得；編號Ｌ面積26.1平方公尺分
      歸上訴人辰○○取得；編號Ｍ面積26.1平方公尺分歸上訴
      人黃世偉、壬○○、Ｅ○○取得並保持公同共有；編號Ｎ
      面積8.7平方公尺分歸上訴人乙○○取得；編號Ｏ面積8.7
      平方公尺分歸上訴人宙○○取得；編號Ｐ面積8.7平方公
      尺分歸上訴人宇○○取得；編號Ｑ面積104.39平方公尺分
      歸上訴人丑○○取得；編號Ｒ面積173.98平方公尺分歸上
      訴人玄○○取得；編號S面積131.49平方公尺分歸上訴人
      子○○取得；編號Ｔ面積131.49平方公尺分歸上訴人Ａ○
      ○取得；編號Ｕ面積457.76平方公尺分歸兩造按附圖二「
      道路負擔」欄所示面積取得，並依此面積比例保持共有。
（二）依此分割方法，上訴人子○○、Ａ○○、丑○○、天○○
      等人均能就地分配，原有且現使用之建物大部分均能保留
      ，符合其經濟利益，而無附圖一所示分割方法須拆除上述
      建物之缺點；又依此分割方法，編號Ｈ所示建物須拆除，
      惟查該建物，依彰化溪湖地政事務所95年9月7日測繪之複
      丈成果圖所載，係石綿瓦蓋木造平房，其木門墻壁均已損
      壞，該房屋已不堪使用。被上訴人及上訴人Ａ○○、己○
      、未○○、戊○等人於95年7月19日履勘現場時均陳稱分
      割後不必保留該建物等語（見本院卷一第101頁至第103頁
      ），是審酌分割方法時自無保留該建物必要。再者，依附
      圖二所示方法分割，兩造（除被上訴人外）取得之土地均
      面臨道路，土地達最小建築面積者均可面向道路申請指定
      建築線而興建合法房屋，利用預留之道路通行，而無附圖
      一所示分割方法有上述地○○等人分得之土地未面臨中間
      預留道路而須面向高於土地二公尺之堤岸道路建屋之困境
      ；又附圖二所示方法分割後，兩造除可利用系爭土地中間
      預留之道路往北通行外，亦可利用目前系爭土地東南邊
      781地號土地上現有約四公尺寬泥土路，再經由782-3地號
      土地上之現有道路及1220地號土地上之現有道路對外通行
      ，使預留之道路不致成為死巷而貶損土地價值，不論往北
      或往東均可通行，增加便利，雖預留之道路與781地號土
      地上現有之道路銜接處之寬度僅約三公尺（複丈成果圖寬
      度６公分，五百分之一比例，即6×500=3000公分，即三
      公尺），未能全部與781地號土地上現有之道路銜接，惟
      三公尺寬之道路，人車通過均無困難，仍能增加其方便性
      。附圖二所示方法預留之道路面積僅增加117.1平方公尺
      （457.76-340.66=117.1），惟分割後之土地共20筆，人
      數達三十人，每人分攤之道路土地面積非多，而能增加交
      通之方便，且使道路為活路，增加價值，對兩造均屬有利
      ，被上訴人指稱系爭土地預留之道路與781地號土地上現
      有之道路銜接處之寬度不寬，且附圖二所示方法所留道路
      面積太多等語，尚非可取。且依附圖二所示分割方法，兩
      造分割取得之土地，除地○○等4人分得之編號Ｊ土地地
      形略不平整外，其餘各共有人分得之土地地形均為方正，
      便於使用。又被上訴人雖另陳稱：依附圖二之分割方法，
      伊分得之編號G土地，深度（南北深度）只9公尺，未達12
      公尺，依台灣省畸零地使用規則第三條規定，不能申領建
      造執照等語。惟查附圖二之分割方法被上訴人分得之編號
      G土地，與被上訴人本件785地號土地分割取得之編號Ａ土
      地相連（785地號土地分割部分，經原審判決後，兩造均
      未聲明不服而告確定），被上訴人分得之上述兩筆土地可
      以合併整體利用，自較妥適；且被上訴人主張依附圖一之
      方案分割，惟依該方案，被上訴人亦係希望將784地號土
      地中之編號１土地分歸伊取得，伊請求分割取得之土地亦
      未面臨道路，原即不能單獨以該地建屋，顯係欲將該地，
      與伊就785地號分得之編號Ａ土地合併使用，自不考慮其
      南北深度。綜上所述，附圖二所示分割方案，較符合使用
      現狀，減少各共有人所受損害，兼顧交通之方便性，提昇
      土地分割後之價值，為妥適之分割方案。
七、綜上所述，附圖二所示分割方案最為妥適，原審就系爭784
    地號土地之分割方法部分，採附圖一所示之方案分割，容有
    未合，上訴論旨，就此部分指摘原判決失當，求予廢棄改判
    ，非無理由，應由本院將此部分廢棄，改判如主文第二項所
    示。
八、按分割共有物之訴，本質上並無訟爭性，兩造本可互換地位
    ，上訴人Ａ○○之上訴雖屬可採，但被上訴人及其他上訴人
    之應訴，亦屬伸張或防衛權利所必要，若全由被上訴人及其
    他上訴人負擔訴訟費用，顯失公平，爰就訴訟費用負擔部分
    ，判命如主文第三項所示。
九、本件事證已臻明確，兩造其餘攻擊防禦方法及舉證，經核均
    於判決結果不生影響，爰不逐一論述，附此敘明。
十、據上論結：本件上訴為有理由，依民事訴訟法第450條、第
    80條之1、第463條、第385條第1項前段，判決如主文。
中    華    民    國    95    年    11    月    22    日
                    民事第一庭審判長法  官  吳火川
                                    法  官  饒鴻鵬
                                    法  官  邱森樟
以上正本係照原本作成。
不得上訴。
                                    書記官  鄧智惠
中    華    民    國    95    年    11    月    24    日
                                                      Ｄ
附  表
┌─────┬─────┬────┬───────────┐
│共有人姓名│784 地號應│訴訟費用│    備           註   │
│          │有部分比例│負擔比例│                      │
├─────┼─────┼────┼───────────┤
│ 天○○   │1/9       │77/1000 │                      │
├─────┼─────┼────┼───────────┤
│ Ｃ○○   │1/36      │19/1000 │                      │
├─────┼─────┼────┼───────────┤
│ Ｄ○○   │1/36      │19/1000 │                      │
├─────┼─────┼────┼───────────┤
│ 丁  ○   │1/36      │19/1000 │                      │
├─────┼─────┼────┼───────────┤
│ Ｂ○○   │1/36      │19/1000 │                      │
├─────┼─────┼────┼───────────┤
│ 申○○   │1/108     │ 7/1000 │                      │
├─────┼─────┼────┼───────────┤
│ 庚○○   │1/108     │ 7/1000 │                      │
├─────┼─────┼────┼───────────┤
│ 午○○   │1/108     │ 7/1000 │                      │
├─────┼─────┼────┼───────────┤
│ 卯○○   │1/72      │10/1000 │                      │
├─────┼─────┼────┼───────────┤
│ 寅○○   │1/72      │10/1000 │                      │
├─────┼─────┼────┼───────────┤
│ 戊  ○   │1/36      │19/1000 │                      │
├─────┼─────┼────┼───────────┤
│ 巳○○   │1/60      │27/1000 │                      │
├─────┼─────┼────┼───────────┤
│ 辰○○   │1/60      │27/1000 │                      │
├─────┼─────┼────┼───────────┤
│ 黃杭洲   │1/60      │27/1000 │由Ｅ○○、壬○○、    │
│          │          │        │癸○○負擔            │
├─────┼─────┼────┼───────────┤
│ 乙○○   │1/180     │9/1000  │                      │
├─────┼─────┼────┼───────────┤
│ 宙○○   │1/180     │9/1000  │                      │
├─────┼─────┼────┼───────────┤
│ 宇○○   │1/180     │9/1000  │                      │
├─────┼─────┼────┼───────────┤
│ 丙○○   │1/15      │107/1000│                      │
├─────┼─────┼────┼───────────┤
│ 未○○   │1/15      │107/1000│                      │
├─────┼─────┼────┼───────────┤
│ 己  ○   │1/12      │58/1000 │                      │
├─────┼─────┼────┼───────────┤
│ 地○○   │          │        │                      │
├─────┤1/9       │77/1000 ├───────────┤
│ 亥○○   │          │        │                      │
├─────┤          │        ├───────────┤
│ 酉○○   │          │        │                      │
├─────┤          │        ├───────────┤
│ 戌○○   │          │        │                      │
├─────┼─────┼────┼───────────┤
│ 丑○○   │1/15      │107/1000│                      │
├─────┼─────┼────┼───────────┤
│ 玄○○   │1/15      │107/1000│                      │
├─────┼─────┼────┼───────────┤
│ 子○○   │1/12      │58/1000 │                      │
├─────┼─────┼────┼───────────┤
│ Ａ○○   │1/12      │58/1000 │                      │
└─────┴─────┴────┴───────────┘


司法院資訊處製作；財團法人民間司法改革基金會備份。
